【裁判字號】    95,訴,1957
【裁判日期】    950719
【裁判案由】    毒品危害防制條例
【裁判全文】
臺灣臺中地方法院刑事判決              95年度訴字第1957號
公  訴  人  臺灣臺中地方法院檢察署檢察官
被      告  甲○○
                    （現因另案於臺灣臺中監獄執行中）
上列被告因違反毒品危害防制條例案件，經檢察官提起公訴（95
年度毒偵字第1473號），因被告於準備程序中就被訴事實為有罪
之陳述，經本院合議庭裁定由受命法官獨任進行簡式審判程序，
本院判決如下：
    主  文
甲○○連續施用第一級毒品，累犯，處有期徒刑壹年；扣案之第
一級毒品海洛因捌包（驗餘合計淨重肆點壹公克），均沒收銷
燬之；上開第一級毒品海洛因之外包裝袋捌個、杓子壹支、分裝
袋陸個，均沒收。又施用第二級毒品，累犯，處有期徒刑月；
應執行有期徒刑壹年貳月。扣案之第一級毒品海洛因捌包（驗餘
合計淨重肆點壹公克），均沒收銷燬之；上開第一級毒品海洛
因之外包裝袋捌個、杓子壹支、分裝袋陸個，均沒收。
    事實及理由
一、本件犯罪事實如下：甲○○最近曾於民國九十二年間因違反
    毒品危害防制條例（施用第一級、第二級毒品）案件，經本
    院於九十二年七月八日以九十二年度訴字第一四九二號判決
    ，分別判處有期徒刑一年、五月，並定應執行刑為一年三月
    確定，指揮書執行完畢日期為九十四年四月八日，於九十四
    年三月十五日縮刑期滿執行完畢。其前於八十七年間因施用
    毒品案件，經依本院八十七年度毒聲字第三二Ｏ六號裁定送
    勒戒處所觀察、勒戒後，認有繼續施用毒品傾向，再依本院
    八十七年度毒聲字第三八一Ｏ號裁定令入戒治處所施以強制
    戒治一年後，因其強制戒治成效經評定合格，經本院以八十
    八年度毒聲字第三四二三號裁定停止戒治，所餘期間付保護
    管束，於八十八年六月二十五日釋放，嗣強制戒治交付保護
    管束期滿，由臺灣臺中地方法院檢察署檢察官於八十八年十
    二月十八日以八十八年度戒毒偵字第一六八號為不起訴處分
    確定。再於上開不起訴處分確定後五年內，於八十九年間因
    施用第一級毒品案件，經依本院八十九年度毒聲字第四二九
    Ｏ號裁定令入戒治處所施以強制戒治一年，並由檢察官提起
    公訴，經本院以八十九年度訴字第一八三六號判決，判處有
    期徒刑十月確定。其後，因其強制戒治成效經評定合格，經
    本院以九十年度毒聲字第二七Ｏ六號裁定停止戒治，所餘期
    間付保護管束，於九十年七月三日釋放，嗣於九十年七月十
    四日強制戒治交付保護管束期滿而執行完畢。又於九十二年
    間因施用第一級、第二級毒品案件，經依本院九十二年度毒
    聲字第九Ｏ九號裁定令入戒治處所強制戒治一年，並經檢察
    官提起公訴，由本院以九十二年度訴字第一四九二號判決確
    定如前。嗣因毒品危害防制條例修正，所餘強制戒治期間毋
    庸再予執行，而於九十三年一月九日釋放。復於九十四年間
    因施用第一級毒品案件，經本院於九十五年一月二十三日以
    九十五年度訴字第八二號判決，判處有期徒刑一年三月確定
    （現正執行中）。詎猶不知悔改，於前開強制戒治執行完畢
    （即九十年七月十四日）釋放後五年內（於前案判決後），
    又基於施用第一級毒品之概括犯意，自九十五年一月三十日
    某時起至九十五年三月四日下午一時止，在其位於臺中縣后
    里鄉○○村○○路一Ｏ五七號住處，以將第一級毒品海洛因
    摻入香菸中吸食之方式，連續施用第一級毒品海洛因多次。
    另基於施用第二級毒品之犯意，於九十五年三月二日上午十
    一時許（起訴書記載為於九十五年三月四日或其前四日內之
    某時），在其不詳姓名友人位於臺中縣后里鄉○○村○○路
    住處，以吸食甲基安非他命燒烤後白色煙霧之方式，施用第
    二級毒品甲基安非他命（起訴書誤載為安非他命）一次。嗣
    於九十五年三月四日下午五時五十分，為警在臺中縣后里鄉
    ○○路月眉國小前查獲，並扣得其所有之第一級毒品海洛因
    八包（驗餘合計淨重四．三一公克）及其所有供己施用海洛
    因毒品所用之上開第一級毒品海洛因之外包裝袋八個、杓子
    一支、分裝袋六個。
二、上開犯罪事實，有以下證據可資證明：
    (一)被告甲○○於警詢、偵查中及本院行準備程序、審理時之
      自白。
    (二)中山醫學大學附設醫院藥物濫用檢測中心九十五年三月十
      六日流水號：0000000號檢驗報告一紙。
    (三)法務部調查局九十五年四月二十八日調科壹字第一二ＯＯ
      一七七六八號鑑定通知書一紙。
    (四)前揭第一級毒品海洛因八包及其外包裝袋八個、杓子一支
      、分裝袋六個扣案可稽。
三、扣案之前揭海洛因毒品八包，係查獲之第一級毒品，應依毒
    品危害防制條例第十八條第一項前段規定，併予宣告沒收銷
    燬之；而扣案之上開第一級毒品海洛因之外包裝袋八個、杓
    子一支、分裝袋六個，均係被告所有供己施用第一級毒品所
    用之物，應依刑法第三十八條第一項第二款規定，併予宣告
    沒收。
四、新舊法比較
    (一)查被告行為後，刑法第二條第一項、第四十七條、第四十
      九條、第五十一條第五款業經總統於九十四年二月二日以
      華總一義字第Ｚ0000000000號令修正公布，並
      刪除刑法第五十六條規定，且自九十五年七月一日起施行
      （下稱新法；修正前刑法下稱舊法）。而新法第二條第一
      項之規定，係規範行為後法律變更所生新舊法律比較適用
      之準據法，於新法施行後，應適用新法第二條第一項之規
      定，為「從舊從輕」之比較。
    (二)(1)新法第四十七條第一項、第四十九條分別規定「受徒刑
      之執行完畢，或一部之執行而赦免後，五年以內故意再犯
      有期徒刑以上之罪者，為累犯，加重本刑至二分之一」；
      「累犯之規定，於前所犯罪在外國法院受裁判者，不適用
      之」；舊法第四十七條、第四十九條則分別規定「受有期
      徒刑之執行完畢，或受無期徒刑或有期徒刑一部之執行而
      赦免後，五年以內再犯有期徒刑以上之罪者，為累犯，加
      重本刑至二分之一」；「累犯之規定，於前所犯罪依軍法
      或於外國法院受裁判者，不適用之」。被告係於前案受有
      期徒刑執行完畢五年以內，故意再犯本案施用第一級毒品
      及施用第二級毒品罪，不論依新舊法規定，均構成累犯，
      新法並無較有利於被告之情形。(2)新法已刪除刑法第五十
      六條連續犯規定，被告多次施用第一級毒品犯行部分，依
      舊法本可依連續犯論以裁判上一罪，依新法則應數罪併罰
      ，新法顯然不利於被告。(3)新法第五十一條第五款規定：
      數罪併罰，分別宣告其罪之刑，宣告多數有期徒刑者，於
      各刑中之最長期以上，各刑合併之刑期以下，定其應執行
      刑期。但不得逾三十年；舊法第五十一條第五款則規定：
      數罪併罰，分別宣告其罪之刑，宣告多數有期徒刑者，於
      各刑中之最長期以上，各刑合併之刑期以下，定其應執行
      刑期。但不得逾二十年；新法亦無較有利於被告之情形。
    (三)經綜合與本案罪刑有關之連續犯、累犯加重、定應執行刑
      等一切情形，比較新舊法結果，新法並無較有利於被告之
      情形，依刑法第二條第一項前段之規定，本案仍應適用舊
      法即行為時刑法第四十七條、第五十六條、第五十一條第
      五款規定論罪科刑，並定應執行刑。
五、依刑事訴訟法第二百七十三條之一第一項、第二百九十九條
    第一項前段、第三百十條之二、第四百五十四條第一項，毒
    品危害防制條例第十條第一項、第二項、第十八條第一項前
    段，刑法第十一條、第二條第一項前段、修正前第五十六條
    、修正前第四十七條、修正前第五十一條第五款、第三十八
    條第一項第二款，判決如主文。
本案經檢察官乙○○到庭執行職務。
中    華    民    國    95    年    7    月    19     日
                      臺灣臺中地方法院刑事第11庭
                              法  官  丁智慧
上正本證明與原本無異。
如不服本判決，應於送達後10日內向本院提出上訴狀（須附繕本
），上訴於臺灣高等法院臺中分院。
                              書記官  陳淑華
中    華    民    國    95    年    7    月    19     日
附錄本案論罪科刑法條全文：
毒品危害防制條例第10條第1項、第2項
施用第1級毒品者，處6月以上5年以下有期徒刑。
施用第2級毒品者，處3年以下有期徒刑。


司法院資訊處製作；財團法人民間司法改革基金會備份。
